【裁判字號】    97,易緝,45
【裁判日期】    970422
【裁判案由】    竊盜等
【裁判全文】
臺灣高雄地方法院刑事判決
公  訴  人  臺灣高雄地方法院檢察署檢察官
被      告  丙○○
                    （現於臺灣高雄看守所羈押中）
上列被告因違反毒品危害防制條例等案件，經檢察官提起公訴（
96年度毒偵字第5776號、96年度偵字第15780 、17907 號），被
告於本院準備程序中就被訴事實均為有罪之陳述，經詢問當事人
意見，合議庭裁定由受命法官依簡式審判程序獨任審理，本院判
決如下：
    主  文
丙○○踰越安全設備竊盜，處有期徒刑捌月，減為有期徒刑肆月
。又共同竊盜，處有期徒刑陸月，減為有期徒刑月。又共同竊
盜，處有期徒刑肆月，減為有期徒刑貳月。又施用第一級毒品，
處有期徒刑捌月。應執行有期徒刑壹年肆月。
    事  實
一、丙○○前因施用毒品案件，經本院裁定送觀察、勒戒後，認
    無繼續施用毒品之傾向，於民國95年6 月6 日執行完畢釋放
    。詎仍分別意圖為自己不法之所有或基於施用第一級毒品海
    洛因之犯意，先後為下列竊盜及施用海洛因之犯行：
  (一)於96年3 月18日12時許，行經高雄市○○區○○路461 號之
    「中華佛弟子協會」時，因見該協會1 樓辦公室窗戶未上鎖
    ，即攀越該窗戶侵入辦公室內，竊取該協會所有之筆記型電
    腦1 台及液晶螢幕5 台（起訴書誤載為4 台），價值合計約
    新臺幣（下同）5 、6 萬元，得手後離開現場。嗣中華佛弟
    子協會報警處理後，警方採集前開窗戶窗框上之指紋1 枚，
    送請內政部警政署刑事警察局進行鑑定比對，比對結果與丙
    ○○右拇指指紋相符而查獲。
  (二)於96年4 月15日12時22分許，搭乘彭貴祿（業經本院另行判
    決確定）所駕駛之車號6425-XA 號自小客車，行經歐在情所
    經營，址設高雄市左營區○○○路93號之「伸升通信企業有
    限公司」（下稱伸升公司）時，見該公司大門未上鎖，即與
    彭貴祿共同基於意圖為自己不法所有之犯意聯絡，推由丙○
    ○進入該公司竊取歐在情所有之電腦1 台（含螢幕，價值約
    4 萬5 千元），彭貴祿則駕車在該公司門口等候接應，2 人
    得手後即以上開自小客車載運所竊得之電腦離開現場（無故
    侵入他人建築物部分未據告訴）。嗣經歐在情報警處理，警
    方調閱上開公司監視器錄影帶後，循線查悉上情。
  (三)於96年4 月21日13時許，搭乘彭貴祿所駕駛之前開自小客車
    ，行經位於高雄市○○區○○路222 號「富驛建設有限公司
    」（下稱富驛公司）之客服中心時，見該客服中心大門未上
    鎖，即與彭貴祿共同基於意圖為自己不法所有之犯意聯絡，
    推由丙○○進入該客服中心辦公室竊取該公司所有之電視機
    1 台（價值約2 萬8500元），彭貴祿則駕車在該公司門口等
    候接應，2 人得手後即以上開自小客車載運所竊得之電視機
    離開現場（無故侵入他人建築物部分未據告訴）。嗣丙○○
    於96年5 月4 日15時許，因涉及其他竊盜案件接受高雄市政
    府警察局左營分局新莊派出所員警詢問時，在有偵查犯罪職
    權之機關或公務員知悉其上開犯罪事實前，即自行向員警坦
    承前揭犯行而接受裁判。
  (四)於96年（起訴書誤載為95年，業經公訴人當庭更正）5 月19
    日14時30分許回溯24小時內之某時（不含警力拘束期間），
    在高雄市三民區義勇寺內，以摻水後置於針筒內注射之方式
    ，施用第一級毒品海洛因1 次。嗣於96年5 月19日14時15分
    許，在高雄市○○區○○街530 號前為警盤查，經其同意後
    採尿送驗，檢驗結果呈嗎啡陽性反應而查獲。
二、案經中華佛弟子協會訴由高雄市政府警察局左營分局，丙○
    ○自首及高雄市政府警察局左營分局分別移請臺灣高雄地方
    法院檢察署檢察官偵查起訴。
    理  由
一、按本件被告丙○○所犯均係死刑、無期徒刑、最輕本刑為3
    年以上有期徒刑以外之罪，其於準備程序就前揭被訴事實均
    為有罪之陳述，經受命法官告知簡式審判程序之旨，並聽取
    其與公訴人之意見後，本院認無不得或不宜改依簡式審判程
    序進行之情形，爰依刑事訴訟法第273 條之1 第1 項規定，
    裁定本件由受命法官獨任進行簡式審判程序，合先敘明。
二、上揭事實，業據被告於本院審理時坦承不諱，核與證人即告
    訴代理人丁○○、證人歐在情於警、偵訊時，證人甲○○（
    中華佛弟子協會辦公室主任）、彭貴祿、陳坤鴻（富驛公司
    客服人員）於警詢時及證人申美綺（中華佛弟子協會人員）
    於偵訊時證述之情節相符，並有內政部警政署刑事警察局96
    年4 月11日刑紋字第0960048770號鑑驗書、高雄市立凱旋醫
    院濫用藥物尿液檢驗報告、尿液送驗編號與姓名對照管制表
    各1 份、中華佛弟子協會竊盜現場照片21張及監視器翻拍照
    片25張、伸升公司監視器翻拍照片6 張在卷可憑，足認被告
    之自白與事實相符，本件事證明確，其犯行均堪認定。
三、按被告所犯事實(一)部分犯行中，中華佛弟子協會辦公室之窗
    戶具隔絕防閑之效果，屬安全設備，被告攀越該窗戶進入辦
    公室內行竊，自應論以刑法第321 條第1 項第2 款踰越其他
    安全設備竊盜罪。再按海洛因為毒品危害防制條例第2 條第
    2 項第1 款所稱之第一級毒品，不得施用、持有。次按，犯
    毒品危害防制條例第10條施用第一、二級毒品之罪者，檢察
    官應聲請法院裁定，令被告入勒戒處所觀察、勒戒，經觀察
    、勒戒後，檢察官依據勒戒處所之陳報，認受觀察、勒戒人
    無繼續施用毒品傾向者，應即釋放，並為不起訴之處分；認
    受觀察、勒戒人有繼續施用毒品之傾向者，檢察官應聲請法
    院裁定令入戒治處所強制戒治，其期間為6 個月以上，至無
    繼續強制戒治之必要為止，但最長不得逾1 年，強制戒治期
    滿，應即釋放，由檢察官為不起訴之處分。觀察、勒戒或強
    制戒治執行完畢釋放後，5 年內再犯第10條之罪者，應依一
    般刑事訴訟程序予以起訴論罪科刑，此觀諸毒品危害防制條
    例第20條第1 項、第2 項、第23條第1 項、第2 項規定自明
    。被告有如犯罪事實欄所示觀察、勒戒之前科，有臺灣高等
    法院被告前案紀錄表1 份在卷可考，其於觀察、勒戒執行完
    畢釋放後5 年內再犯本件施用毒品案件，依前述規定自應予
    以起訴論罪科刑。是核被告於事實(一)所為，係犯刑法第321
    條第1 項第2 款踰越其他安全設備竊盜罪；於事實(二)、(三)所
    為，均係犯刑法第320 條第1 項普通竊盜罪；於事實(四)所為
    ，係犯毒品危害防制條例第10條第1 項施用第一級毒品罪。
    公訴意旨雖認被告於事實(一)之竊盜犯行係犯刑法第320 條第
    1 項普通竊盜罪，惟被告係以踰越安全設備（窗戶）之方式
    進入該辦公室竊盜，該部分應論以同法第321 條第1 項第2
    款踰越安全設備竊盜罪，已如前述，公訴意旨認被告該部分
    犯行涉犯普通竊盜罪，尚有未合，惟其基本事實同一，本院
    自應予以審理，並變更起訴法條。被告與彭貴祿就事實(二)、
    (三)部分之犯行，均有犯意聯絡及行為分擔，皆為共同正犯。
    又按毀越門扇而入室行竊，其越入行為即屬侵入住宅，已結
    合於所犯加重竊盜之罪質中，無更行構成侵入住宅罪之理。
    最高法院27年上字第1887號判例要旨可資參照。本件被告於
    事實(一)部分踰越安全設備（窗戶）而進入中華佛弟子協會辦
    公室行竊，其無故侵入他人建築物之行為，已結合於所犯加
    重竊盜之罪質中，不另論以無故侵入他人建築物罪。被告持
    有第一級毒品之低度行為，應為施用第一級毒品之高度行為
    所吸收，不另論罪。被告於96年5 月4 日15時許，因涉及其
    他竊盜案件（即事實(二)部分犯行）接受高雄市政府警察局左
    營分局新莊派出所員警詢問時，在有偵查犯罪職權之機關或
    公務員知悉其涉犯事實(三)部分犯行前，即自行向員警坦承事
    實(三)部分之犯行，此有被告96年5 月4 日警詢筆錄、證人陳
    坤鴻96年5 月4 日警詢筆錄（證人陳坤鴻證稱：遭竊後並未
    向警方報案，是警方自行帶同竊嫌丙○○至犯案現場查證後
    ，始經警通知至警局製作筆錄等語）各1 份在卷可佐，被告
    嗣並接受裁判，合乎自首之要件，該部分依刑法第62條前段
    規定，減輕其刑。爰審酌被告正值壯年，不思以正當之方式
    獲取財物，而貪圖私欲，多次竊取他人之財物，侵害他人財
    產安全，且其經觀察、勒戒後，仍未能戒絕毒癮，顯見戒絕
    毒癮之意念非堅，惟念其於犯罪後坦承全部犯行，態度良好
    ，且施用毒品行為，乃屬對自身健康之戕害行為，及其犯罪
    動機、目的、手段、所竊物品價值等一切情狀，分別量處如
    主文所示之宣告刑（事實(一)至(三)部分）或所示之刑（事實(四)
    部分）。又被告事實(一)至(三)部分犯行之犯罪時間均在96年4
    月24日以前，合於中華民國96年罪犯減刑條例規定之減刑條
    件，應依該條例第2 條第1 項第3 款，各減其刑期2 分之1
    ，並與事實(四)部分合併定其應執行之刑，以資懲儆。
據上論斷，應依刑事訴訟法第273 條之1 第1 項、第284 條之1
、第299 條第1 項前段、第300 條，毒品危害防制條例第10條第
1 項，刑法第11條前段、第28條、第321 條第1 項第2 款、第
320 條第1 項、第62條前段、第51條第5 款，中華民國96年罪犯
減刑條例第2 條第1 項第3 款、第4 條、第7 條、第11條，判決
如主文。
本件經檢察官乙○○到庭執行職務。
中    華    民    國    97    年    4     月    22    日
                鳳山刑事第二庭  法  官  楊筑婷
以上正本證明與原本無異。
如不服本判決應於收受本判決後10日內向本院提出上訴書狀，並
應敘述具體理由，如未敘述上訴理由者，應於上訴期間屆滿後20
日內補提理由書狀於本院（均須按他造當事人之人數附繕本）「
切勿逕送上級法院」。
中    華    民    國    97    年    4     月    22    日
                                書記官  林靜慧
附錄本判決之論罪法條：
中華民國刑法第320條
意圖為自己或第三人不法之所有，而竊取他人之動產者，為竊盜
罪，處5 年以下有期徒刑、拘役或 5 百元以下罰金。
意圖為自己或第三人不法之利益，而竊佔他人之不動產者，依前
項之規定
處斷。
前二項之未遂犯罰之。
中華民國刑法第321條
犯竊盜罪而有左列情形之一者，處6 月以上5 年以下有期徒刑：
一、於夜間侵入住宅或有人居住之建築物、船艦或隱匿其內而犯
    之者。
二、毀越門扇、牆垣或其他安全設備而犯之者。
三、攜帶兇器而犯之者。
四、結夥3 人以上而犯之者。
五、乘火災、水災或其他災害之際而犯之者。
六、在車站或埠頭而犯之者。
前項之未遂犯罰之。
毒品危害防制條例第10條
施用第一級毒品者，處6 月以上5 年以下有期徒刑。
施用第二級毒品者，處3 年以下有期徒刑。


司法院資訊處製作；財團法人民間司法改革基金會備份。
